臺灣臺南地方法院臺南簡易庭民事判決
109年度南簡字第1788號
原      告  洪佳妏
被      告  黃琬  
訴訟代理人  藍慶道律師
上列當事人間請求損害賠償事件，本院於民國110年9月17日言詞
辯論終結，判決如下：
    主      文
原告之訴駁回。
訴訟費用由原告負擔。
    事實及理由
一、原告主張：其於民國108年6月間向被告承租門牌號碼臺南市
    ○○區○○路00號20樓之12號房屋（下稱系爭房屋），詎被告將
    熱水器裝設於陽台，卻未加裝排氣管排放一氧化碳，以致瓦
    斯味道蓄積於陽台，復因20樓高樓風大，縱使門窗緊閉，一
    氧化碳仍會被強風打回，從系爭房屋客廳冷氣孔灌入室內，
    嗣經消防人員安檢，追查瓦斯味道源頭，方知被告有違法安
    裝熱水器之情事；原告與其2名未成年子女多在客廳活動，
    無形間吸入一氧化碳不自知，原告頻因心跳無力、嘔吐、頭
    痛、頭暈掛急診，身體不適狀態尤以秋冬季節使用熱水器後
    更為明顯；被告將熱水器裝設於陽台，對原告與其2名未成
    年子女之生命安全健康危害甚鉅，被告身為房東，違法違約
    卻不願給付違約金及搬遷費，又不退還押租金，致身為低收
    入戶之原告無法另覓安全住所，爰依侵權行為之法律關係，
    請求被告賠償原告與其2名未成年子女精神上及身體健康所
    受損害新臺幣(下同)各110,000元等語。並聲明：被告應給
    付原告330,000元，及自起訴狀繕本送達翌日起至清償日止
    ，按年利率百分之5計算之利息。
二、被告則以：原告於108年6月10日起承租系爭房屋，第一份租
    約租賃期間自108年6月10日至109年6月9日止，簽約時因原
    告表示其沒錢裝設熱水器，渠遂好心幫原告出資並介紹廠商
    ，後續熱水器安裝事宜則交由原告直接與廠商接洽，原告於
    上開租賃期間均未提及熱水器一氧化碳無法排出，造成其頭
    暈之情形，僅曾於109年1月18日反應熱水器忽冷忽熱，被告
    亦給付6,000元給原告，由其自行處理熱水器問題，熱水器
    自始至終均交由原告與廠商接洽處理，事後卻誣指被告違法
    裝設，顯係睜眼說瞎話，實不足取；熱水器既由原告自行聯
    繫業者裝設於陽台，縱使未加裝排氣管，只要原告使用熱水
    器前，將陽台窗戶開啟，保持自然通風對流之狀態，即能避
    免瓦斯氣味蓄積於陽台，且陽台與屋內間亦有落地窗，若能
    將該窗戶關閉，亦不致有一氧化碳進入屋內而生事故；嗣兩
    造就系爭房屋租賃契約續約，第二份租約租賃期間自109年6
    月10日至同年12月9日止，詎原告竟賴帳不繳付租金，被告
    屢次催繳均置之不理，迄至109年10月19日，被告欲透過臺
    南市中西區調解委員會與原告就租金事宜進行調解時，原告
    始表示因熱水器一氧化碳無法排出，造成其頭暈就診；被告
    獲悉後，請仲介幫忙聯繫原告，欲會同消防人員及熱水器廠
    商前往系爭房屋會勘，原告頻指熱水器裝設不當造成其母子
    人身安危，卻拒絕配合，其心可議；再者，第二份租約業於
    109年12月9日到期，原告除於此租賃期間未支付任何租金外
    ，迄今仍霸佔系爭房屋拒不遷離，顯與原告所述不符，原告
    應就其主張善盡舉證之責等語置辯。並聲明：㈠原告之訴駁
    回。㈡如受不利判決，願供擔保請准宣告免為假執行。
三、本件依民事訴訟法第270條之1第1項第3款之規定，整理並協
    議兩造不爭執事項暨簡化爭點如下：
　㈠兩造不爭執事項
　　原告在108年6月間向被告承租系爭房屋；熱水器裝設於陽台
    ，未加裝排氣管。
　㈡兩造間爭執事項
　　原告依侵權行為請求被告賠償精神慰撫金330,000元，及自
    起訴狀繕本送達翌日起至清償日止，按年利率百分之5計算
    之利息，有無理由？
四、得心證之理由
　㈠按「因故意或過失，不法侵害他人之權利者，負損害賠償責
    任」，民法第184條第1項前段定有明文。次按「當事人主張
    有利於己之事實者，就其事實有舉證之責任」，民事訴訟法
    第277條前段亦有明定。準此，民事訴訟如係由原告主張權
    利者，應先由原告負舉證之責，若原告先不能舉證，以證實
    自己主張之事實為真實，即應駁回原告之請求。「侵權行為
    之成立，須行為人因故意過失不法侵害他人權利，亦即行為
    人須具備歸責性、違法性，並不法行為與損害間有因果關係
    ，始能成立，且主張侵權行為損害賠償請求權之人，對於侵
    權行為之成立要件應負舉證責任」（最高法院100年度台上
    字第328號民事判決可資參照）。
　㈡原告在108年6月向被告承租系爭房屋；熱水器裝設於陽台且
    未加裝排氣管等情，為兩造所不爭執(見本院臺南簡易庭109
    年度南簡字第1788號民事簡易訴訟程序第一審卷宗﹝下稱院
    卷﹞第57頁)，復有房屋租賃書影本1份、房屋租賃標的現況
    確認書影本1份、系爭房屋陽台照片6張等件在卷可稽(見本
    院臺南簡易庭109年度南司簡調字第1211號民事聲請事件卷
    宗﹝下稱調卷﹞第77頁至第79頁、第73頁至第75頁、第47頁、
    第49頁至第59頁)，應堪認定。
　㈢原告雖主張：熱水器未加裝排氣管，造成一氧化碳蓄積於陽
    台，縱使室內門窗緊閉，亦無法防止一氧化碳從冷氣孔灌入
    ，無形間吸入過量一氧化碳，對原告與其2名未成年子女之
    生命安全健康危害甚鉅，被告就此應負損害賠償責任云云。
    並提出「防範一氧化碳中毒執行計畫」居家一氧化碳中毒潛
    勢場所訪視情形記錄表影本1份、系爭房屋冷氣孔照片2張、
    台南新樓醫院急診檢傷及護理記錄2份為憑（見調卷第47頁
    、院卷第27頁至第28頁、第31頁至第34頁）。惟該證據雖能
    證明熱水器因裝設於陽台而有一氧化碳中毒潛勢、原告曾因
    頭暈及噁心等症狀前往醫院接受治療，卻無法證明原告所受
    傷害係因吸入過多一氧化碳所致，故本院委難率信原告所主
    張基礎事實為真，自無法認定其請求與上述法律規定相符。
    另有關原告請求被告應賠償未成年子女損害部分，除未據原
    告舉證以實外，縱未成年子女受有損害，亦應以未成年子女
    之名義請求，原告經本院闡明後仍以自己名義請求（見院卷
    第42頁背面），於法未合，附此敘明。
　㈣綜上，原告依侵權行為之法律關係，請求被告給付330,000元
    ，及自起訴狀繕本送達翌日起至清償日止，按年利率百分之
    5計算之利息，為無理由，應予駁回。
五、本件事證已臻明確，兩造其餘攻擊防禦方法及舉證，經本院
    斟酌後認均不足以影響本判決結果，爰不詳予論駁，併此敘
    明。
六、訴訟費用負擔之依據：民事訴訟法第78條。
中　　華　　民　　國　　110 　年　　10　　月　　8 　　日
      臺灣臺南地方法院臺南簡易庭法  官  陳谷鴻
以上正本證明與原本無異。   　　　
如不服本判決，應於判決送達後20日內，向本院提出上訴狀並表
明上訴理由，如於本判決宣示後送達前提起上訴者，應於判決送
達後20日內補提上訴理由書（須附繕本）。如委任律師提起上訴
者，應一併繳納上訴審裁判費。
中　　華　　民　　國　　110 　年　　10　　月　　8 　　日
                                 書記官  呂伊謦